臺灣臺東地方法院刑事判決　　　　　　　　　　　　　九十二年度簡上字第六八號
　　上訴人即被告　甲○○
右列上訴人因妨害自由案件，不服本院臺東簡易庭九十二年度東簡字第四九二號中華
民國九十二年十一月十四日第一審判決（聲請簡易判決處刑案號：九十二年度偵字第
一三八八號、第一六三七號），提起上訴，本院管轄之第二審合議庭判決如左：
    主  文
上訴駁回。
    事  實
一、甲○○基於恐嚇之犯意，於民國九十二年二月三日下午四時三十分許，以其所使
    用之0000000000號行動電話門號，傳送「那我就放心了，你祖先燒香
    有德，到時候祖先不保你，你可是都不知道怎麼消失得呢哈哈」等簡訊至丙○○
    所使用之0000000000號行動電話，以加害生命之事恐嚇丙○○，使丙
    ○○心生畏懼，致生危害於安全。
二、案經丙○○訴由臺東縣警察局大武分局報請臺灣臺東地方法院檢察署檢察官聲請
    以簡易判決處刑。
    理  由
一、右揭事實業據被告甲○○於檢察官偵查中坦承不諱，核與告訴人丙○○於檢察官
    偵查中及本院審理時到庭具結證述之情節相符，並有0000000000號行
    動電話門號之用戶資料、該門號之通話紀錄、中華電信股份有限公司臺灣南區電
    信分公司臺東營運處九十三年二月十一日東業字第九三００八０００二二號函、
    0000000000號行動電話門號用戶資料各一紙及簡訊照片四張在卷可資
    佐證。被告上訴意旨雖矢口否認上開犯行，並辯稱：伊只會用行動電話打電話及
    聽電話，並不會傳送簡訊，且伊無法寫出該簡訊之內容，簡訊中有許多字伊根本
    不認識，丙○○收到之行動電話簡訊，可能是伊友人路見不平之惡作劇舉動云云
    。惟查：
  (一)被告於檢察官偵查中所為之陳述，係出於其自由意志乙節，為被告所自承，且其
    自白之內容復與卷證資料相符，足認被告之上開陳述，並無顯不可信之情況，是
    被告於檢察官偵查中所為之自白自有證據能力。
  (二)被告為小學畢業之教育程度，有識字之能力等情，有法務部戶役政連結作業系統
    個人基本資料一紙在卷可考，且為被告所自承，參以本件簡訊之內容中並無艱深
    之詞彙或文字，足見被告應有傳送本件簡訊之能力；且被告曾因懷疑告訴人與其
    夫有染而毀損告訴人住家玻璃一節，業經被告供認在卷，此益徵被告確有傳送簡
    訊恐嚇告訴人之動機。
  (三)被告於九十三年一月三十日所提之上訴理由狀中先辯稱簡訊可能係其友人路見不
    平所為之惡作劇云云，但嗣後於本院九十三年二月十五日行準備程序時則改稱其
    行動電話常常不見，可能係其夫故意利用其手機傳送簡訊云云，足見其辯解之內
    容前後不一，所辯已難信屬實；況被告之行動電話並未借給他人使用一節，復為
    被告於本院審理時所自承，此益徵本件之簡訊應非他人使用被告之行動電話所傳
    送。
  (四)綜上所析，被告事後翻異前供，顯係卸責之詞，所辯不足採信，本件事證明確，
    被告犯行堪予認定。
二、核被告所為，係犯刑法第三百零五條之恐嚇危害安全罪。被告犯罪事證既明，原
    審法院依上開法條並適用刑法第四十一條第一項前段，及罰金罰鍰提高標準條例
    第一條前段、第二條等規定，量處被告拘役二十日，並諭知以三百元折算一日之
    易科罰金折算標準，認事用法俱無違誤，量刑亦稱妥適，被告上訴意旨否認犯罪
    ，指摘原判決不當，求予撤銷改判，核無理由，應予駁回。
據上論斷，應依刑事訴訟法第四百五十五條之一第三項、第三百六十八條，判決如主
文。
本案經檢察官乙○○到庭執行職務。
中      華      民      國    九十三    年      四      月      八      日
                                      臺灣臺東地方法院刑事第一庭
                                          審判長 法  官  陳弘能
                                                 法  官  黃怡玲
                                                 法  官  魏于傑
右正本證明與原本無異。
本件不得上訴。
                                                 書記官  賴淑芬
中      華      民      國    九十三    年      四      月     十二     日
